【裁判字號】    99,簡上,1099
【裁判日期】    991216
【裁判案由】    詐欺
【裁判全文】
臺灣板橋地方法院刑事判決            99年度簡上字第1099號
上  訴  人  林震為
即  被  告
上列上訴人即被告因詐欺案件，不服本院中華民國99年8 月30日
99年度簡字第6955號第一審刑事簡易判決（聲請簡易判決處刑案
號：99年度偵字第17726 號），提起上訴，本院管轄之第二審合
議庭判決如下：
    主      文
上訴駁回。
林震為緩刑貳年。林震為並應依如附表所示之給付方式向劉育汝
給付如附表所示之金額。
    事實及理由
一、本案經本院管轄第二審之合議庭審理結果，認原審以上訴人
    即被告林震為犯刑法第30條第1 項前段、第339 條第1 項之
    幫助詐欺取財罪，判處拘役50日，如易科罰金，以新臺幣（
    下同）1 千元折算1 日，經核其認事用法及量刑均無違法或
    不當，應予維持，並引用原審刑事簡易判決記載之事實、證
    據及理由如附件。
二、被告上訴意旨略以：伊願坦承犯行，當時係求職心切，致將
    個人帳戶之提款卡與密碼交付詐欺集團成員使用，因此對被
    害人劉育汝深感抱歉，希能有所補償，另請鈞院審酌伊素行
    良好，且無前科，給予自新機會等語。
三、經查，被告前未曾因故意犯罪受有期徒刑以上刑之宣告，此
    有臺灣高等法院被告前案紀錄表乙份在卷可參，於本案中因
    一時失察，致罹刑典，惟被告在本院行準備程序時已坦承犯
    罪，且積極表示有與被害人商談和解並賠償之意願，本院認
    其歷經此次偵審程序與科刑教訓後，應知警惕而無再犯之虞
    ，前述對其所宣告之刑，應以暫不執行為適當，爰依刑法第
    74條第1 項第1 款之規定，併予宣告緩刑2 年，以啟自新。
    末按緩刑宣告，得斟酌情形，命犯罪行為人向被害人支付相
    當數額之財產或非財產上之損害賠償，刑法第74條第2 項第
    3 款定有明文，查被告既有賠償誠意，本院斟酌各項情狀與
    被害人之意見後，認於被告緩刑期間課予如主文即附表所示
    之分期賠償被害人此一負擔，應屬適當，爰併予宣告之。
四、按第二審審判，被告經合法傳喚，無正當之理由不到庭者，
    得不待其陳述逕行判決，此於簡易案件之第二審程序亦準用
    之，刑事訴訟法第455 條之1 第3 項、第371 條亦定有明文
    。本件被告經合法傳喚，無正當之理由未於審判期日到庭，
    爰依刑事訴訟法第371 條規定，不待其陳述，逕行判決。
據上論斷，應依刑事訴訟法第455 條之1 第1 項、第3 項、第36
4 條、第368 條、第371 條、第373 條，刑法第74條第1 項第1
款、第2 項第3 款，判決如主文。
本案經檢察官黃嘉妮到庭執行職務。
中    華    民    國    99    年    12    月    16    日
                  刑事第五庭  審判長法  官  胡堅勤
                                    法  官  高增泓
                                    法  官  盧軍傑
上列正本證明與原本無異。
不得上訴。
                                    書記官  周玉茹
中    華    民    國    99    年    12    月    16    日
附表：
┌────────────────────────────────────────────────┐
│附表：99年度簡上字第1099號                                                                      │
├────┬─────────┬─────────────────────────────────┤
│給付對象│給付金額（新臺幣）│                              給付方式                            │
├────┼─────────┼─────────────────────────────────┤
│劉育汝  │16,000元          │自民國100 年1 月10日起，每月一期，分三期，於每月10日各給付5,000 元│
│        │                  │、5,000 元、6,000 元，至全部金額清償完畢為止，如有一期不履行，視為│
│        │                  │全部到期（匯款機構帳號與戶名詳卷附資料）。                        │
└────┴─────────┴─────────────────────────────────┘
附件：

司法院資訊處製作；財團法人民間司法改革基金會備份。
